臺灣苗栗地方法院刑事判決　　　 93年度訴字第224號
公　訴　人　臺灣苗栗地方法院檢察署檢察官
被　　　告　甲○○
上列被告因毒品危害防制條例案件，經檢察官提起公訴（93年度
毒偵字第437 號）及移送併辦（臺灣新竹地方法院檢察署93年度
毒偵字第775 號、第997 號、第1076號、臺灣苗栗地方法院檢察
署第887 號），由本院合議庭裁定適用簡式審判程序審理，判決
如下：
    主  文
甲○○連續施用第壹級毒品，累犯，處有期徒刑壹年肆月。扣案
如附表1 所示之第1 級毒品（海洛因）沒收銷燬之；如附表2 所
示之物品均沒收。
    事實及理由
一、犯罪事實：
  (一)甲○○前因施用毒品案件，經法院裁定送觀察、勒戒後，認
    無繼續施用毒品之傾向，經臺灣新竹地方法院檢察署檢察官
    以87年偵緝字第180 號為不起訴處分確定；復因施用毒品案
    件，經裁定送觀察、勒戒，認有繼續施用毒品之傾向，再經
    裁定施以強制戒治，於民國89年5 月17日強制戒治執行完畢
    。
  (二)甲○○有竊盜及違反藥事法、槍砲彈藥刀械管制條例、麻醉
    藥品管理條例等多項前科。於89年間，又因犯竊盜罪，經臺
    灣高等法院以89年上易字第976 號判決有期徒刑6 月，於89
    年6 月15日確定，併前經撤銷假釋後之殘刑2 年3 月15日送
    監接續執行，自89年5 月17日入監，迄91年12月31日縮刑期
    滿執行完畢（構成累犯）。
  (三)詎甲○○猶不知悔改，復基於施用第1 級毒品之概括犯意，
    自民國92年4 月間某日起至93年8 月31日下午1 時許止，在
    新竹縣竹東鎮○○里○ 鄰○○路26巷4 弄10號、新竹市○區
    ○○路2 段537 號、新竹縣竹北市東元醫院廁所等地，連續
    依每日施用1 次之頻率，以針筒注射毒品至血管之方式，不
    法施用第1 級毒品海洛因多次。嗣於：
   (1)92年10月7 日晚間6 時20分許，為警在苗栗縣頭份鎮○○
     里○○路77號後方停車場查獲，並扣得甲○○所有之第1
     級毒品海洛因2 包（淨重0.34公克、空包裝重0.60公克）
     。
   (2)93年7 月16日晚間7 時45分許，經新竹縣竹北分局湖口分
     駐所警員，持搜索票前往方國燦位於新竹市○區○○路2段
     537 號住處搜索時，發現甲○○與方國燦、曾發達等人同
     在現場，且當場查獲甲○○所有之注射針筒6 支、第一級
     毒品海洛因殘渣袋1 個、電子秤1 個等物。
   (3)93年8 月6 日下午1 時許，在苗栗縣竹南鎮○○里○○路9
     號前，甲○○乘坐由廖煥松駕駛之自用小客車違反交通規
     則為警攔檢盤查時，當場查獲甲○○所有第1 級毒品海洛
     因2 包（淨重0.42公克、包裝重0.56公克）、注射針筒1
     支。
   (4)93年8 月19日中午12時17分許，在新竹市○○路1 號官有
     倫住處，為警搜索查獲甲○○所有之第一級毒品海洛因1
     包（淨重0.27公克、包裝重0.33公克）。【另雖同時查獲
     甲○○持有第2 級毒品安非他命毛重15.4公克、安非他命
     殘渣袋1 個、安非他命吸食器1 組及電子秤1 個等物，惟
     因該部分並非本件起訴範圍，故由檢察官另行依法偵辦】
     。
   (5)迄93年8 月31日下午2 時50分許，在新竹縣竹北市○○路
     83 9巷福興公園內，於新竹縣竹北分局警員執行勤務時，
     因甲○○心虛逃逸，又為警逮捕而查獲甲○○所有之第1級
     毒品海洛因1 包（毛重0.6 公克）及注射針筒1 支。
二、證據名稱：
  (一)被告甲○○於偵查、審理中之自白。
  (二)關於92年10月7日查獲之證據：
    (甲)苗栗縣警察局頭份分局92年10月7 日扣押筆錄。
    (乙)扣押物品目錄表。
    (丙)毒品初步鑑驗報告單。
    (丁)尿液檢體編號對照表。
    (戊)苗栗縣衛生局92年10月13日苗衛檢字第0920016566號煙毒
      尿液檢驗成績書。
    (己)苗栗縣警察局頭份分局制作之查獲香煙內藏毒品圖示報告
      書。
    (庚)法務部調查局92年11月28日鑑定書。
    (辛)93年3 月18日中山醫學大學附設醫院藥物濫用檢測中心篩
      檢報告書。
  (三)關於93年7月16日查獲之證據：
    (甲)新竹縣警察局竹北分局93年7 月16日扣押筆錄。
    (乙)扣押物品目錄表。
    (丙)查獲現場照片13幀。
    (丁)昭信科技顧問股份有限公司93年8 月30日濫用藥物陽性檢體
      檢驗報告表。
    (戊)方國燦、曾發達警詢筆錄。
  (四)關於93年8月6日查獲之證據：
    (甲)苗栗縣警察局竹南分局93年8月6日扣押筆錄。
    (乙)扣押物品目錄表。
    (丙)苗栗縣衛生局93年8 月23日苗衛檢字第0930012685號煙毒尿
      液檢驗成績書。
  (五)關於93年8月19日查獲之證據：
    (甲)新竹市警察局93年8月19日扣押筆錄。
    (乙)官有倫、官有俊、王添順、官文榮、林進旺、田鸞相、彭
      文焱、廖良竹、賴建勝、柯進增等人之警詢筆錄。
    (丙)查獲現場照片4幀。
    (丁)扣押物品清單。
    (戊)新竹市衛生局93年8 月28日不法藥物尿液初步篩檢報告書
      。
    (己)法務部調查局93年10月22日鑑定通知書。
  (六)關於93年8月31日查獲之證據：
    (甲)新竹縣警察局竹北分局93年8月31日扣押筆錄。
    (乙)查獲現場照片4幀。
    (丙)扣押物品清單。
    (丁)昭信科技顧問股份有限公司93年10月19日濫用藥物陽性檢
      體檢驗報告表。
三、論罪理由：
  (一)海洛因為毒品危害防制條例第2 條第1 項第1 款所指之第1
    級毒品。
  (二)核被告甲○○所為，係違反毒品危害防制條例第10條第1 項
    之施用第1 級毒品海洛因罪。被告連續多次施用毒品行為，
    時間緊接，所犯罪名相同，顯係基於概括之犯意為之，為連
    續犯，應依刑法第56條之規定以1 罪論，並加重其刑。被告
    多次施用毒品前持有毒品之低度行為，均應為其後施用之高
    度行為所吸收，不另論罪。
  (三)被告有犯罪事實欄所述之論罪科刑與刑罰執行紀錄，有臺灣
    高等法院被告全國前案紀錄表乙份在卷足憑，其於有期徒刑
    執行完畢後，5 年內再犯本件有期徒刑以上之罪，為累犯，
    應依刑法第47條之規定，遞加重其刑。
  (四)公訴人雖僅就被告92年4 月間某日起迄同年10月7 日晚間6
    時20分許查獲前止之施用毒品犯行起訴，惟被告於92年10月
    7 日後迄93年8 月31日下午1 時許止之犯行，既均經被告自
    白在卷，且經檢察官移請併辦，復經本院查有連續犯之裁判
    上一罪關係，自為起訴效力所及，本院應併予審理。
  (五)被告之犯行雖有部分係在毒品危害防制條例修正施行之前（
    該條例業於92年7 月9 日修正公布，並於93年1 月9 日生效
    ），惟連續犯之行為應以最後行為終了之日起算，故被告之
    行為自應一體適用修正後之法律，並無新舊法比較適用之問
    題，併此敘明。
  (六)審酌被告前有犯罪前科，且歷經多次觀察勒戒、強制戒治及
    論罪科刑之處分，仍不知悔改，又連續非法施用第1 級毒品
    海洛因，且施用時間甚長，惡性較重，惟於本院審理時能坦
    承犯行暨其施用動機、手段等一切情狀，爰量處如檢察官求
    處刑度之刑如主文，以示懲儆。
  (七)扣案如附表1 所示之海洛因，為毒品危條防制條例第2 條第
    1 項第1 款所指之第1 級毒品，應依毒品危害防制條例第18
    條第1 項前段沒收銷燬之；附表2 所示扣案之物，為供施用
    毒品使用之器具，且為被告所有，業據被告自白在卷，應依
    刑法第38條第1 項第2 款規定沒收。
四、應適用之法條：
  (一)刑事訴訟法第273 條之1 第1 項，第299 條第1 項前段、第
    310 條之2、第454 條第1 項。
  (二)毒品危害防制條例第10條第1項、第18條第1項前段。
  (三)刑法第56條、第47條、第38條第1項第2款。
五、如不服本件判決，得自收受送達之日起10日內，向本院提起
    上訴。
本案經檢察官劉正穆到庭執行職務。
中　　華　　民　　國　　94　　年　　1 　　月　　25　　日
                  刑事第3庭 法  官    楊  台  清
以上正本證明與原本無異
如不服本件判決，得自收受送達之日起10日內，向本院提起上訴
（應附繕本），上訴於臺灣高等法院臺中分院。
                            書記官    王  月  香
中　　華　　民　　國　　94　　年　　1 　　月　　26　　日
附表1（應沒收銷燬之物）：
   (1)92年10月7 日扣案之之第1 級毒品海洛因2 包（淨重0.34
     公克、空包裝重0.60 公 克）。
   (2)93年7 月16日扣案之海洛因殘渣袋1 個。
   (3)93年8 月6 日扣案之第1 級毒品海洛因2 包（淨重0.42公
     克、包裝重0.56公克）。
   (4)93年8 月19日扣案之海洛因1 包（淨重0.27公克、包裝重
     0.33公克）。
   (5)93年8 月31日扣案之第1 級毒品海洛因1 包（毛重0.6 公
     克）。
附表2（應沒收之物）：
   (1)93年7 月16日扣案之注射針筒6 支、電子秤1 個。
   (2)93年8 月6 日扣案之注射針筒1支 。
   (3)93年8 月31日扣案之注射針筒1 支。
附錄本判決論罪科刑法條全文：
毒品危害防制條例第10條
施用第1級毒品者，處6月以上5年以下有期徒刑。
施用第2級毒品者，處3年以下有期徒刑。
